# 合并报表的问题

提问人：火小禅 时间：2012-11-21 11:43:38
各位老师，有急切问题请教： 问题一：同一控制下子公司股权转让或划出涉及的合并，当年度应当是由受让方或划入方编制合并报表（包括被合并方被转让或划转前至年初的利润表），当年出让方或划出方编制合并报表时不再进行合并该企业（但合并资产负债表期初数不变，也就是合并报表期初数不剔除该子公司），我的理解对吗？ 问题二：出让方或划出方当年编制合并报表时，合并报表中的上期数剔除该子公司吗？

回答人：chenyiwei
回复 火小禅 的帖子
问题 1 的表述不恰当。出让方或者划出方本年度的合并报表中仍应包含被处置子公司年初至处置日的经营成果和现金流量。也就是：被处置子公司年初至处置日的经营成果和现金流量将同时被列入转让方和受让方的合并报表中。当转让方和受让方共同的母公司编制合并报表时，需作一定技术处理以消除该重复。
问题 2 基本赞同。

提问人：飘雪～ 时间：2012-11-22 19:05:51
回复 chenyiwei 的帖子
陈版，持股比例19%的企业，是否算关联方，谢谢！！

回答人：chenyiwei
不能仅仅依据持股比例判断。要看有无控制、共同控制或者重大影响，或者本企业与该企业是否同受一方的控制或者共同控制。

提问人：学会计问会计 时间：2012-12-07 16:58:15
陈老师，请教合并报表的问题： B是A的全资子公司，C是B的全资子公司， 2012 年 1 月 1 日现将C变为A的二级全资子公司。请问此时A和B的合并报表如何编制？A、B公司合并报表期初数如何处理？

回答人：chenyiwei
B的合并报表中，年初数仍包含C的数据在内。 该交易属于A的控制范围内的内部重组，不影响A所能控制的经济资源，即不影响A的合并集团作为一个整体的对外财务状况、经营成果和现金流量，所以对合并报表层面没有影响，其影响应完全抵销。